臺灣高雄地方法院刑事裁定　
111年度聲字第723號
聲  請  人  臺灣高雄地方檢察署檢察官
受  刑  人  李菀菁



上列聲請人因受刑人數罪併罰有二裁判以上，聲請定其應執行之
刑（111年度執聲字第543號），本院裁定如下：
    主  文
李菀菁犯如附表所示之罪，所處如附表所示之刑，應執行拘役壹
佰貳拾日，如易科罰金，以新臺幣壹仟元折算壹日。
    理  由
一、聲請意旨略以：受刑人李菀菁因犯如附表所示之罪，先後判
    決確定如附表所示，爰依刑事訴訟法第477條第1項及刑法第
    53條及第51條第6款規定，聲請定其應執行之刑等語。
二、按，最高法院110年度台抗大字第489號大法庭裁定意旨略以
    ：「定應執行刑，不僅攸關國家刑罰權之行使，於受刑人之
    權益亦有重大影響，除顯無必要或有急迫情形外，法院於裁
    定前，允宜予受刑人以言詞、書面或其他適當方式陳述意見
    之機會，程序保障更加周全。」查，臺灣高雄地方檢察署已
    就本件聲請定應執行刑案件請受刑人陳述意見，受刑人雖表
    示「請求不聲請定應執行刑」，有該署受刑人是否同意聲請
    定執行刑調查表在卷可參，然因本件受刑人所犯如附表所示
    之罪，均為得易科罰金之罪，本無適用刑法第50條第1項但
    書、第2項規定之餘地，是本件核屬檢察官依職權聲請定應
    執行刑案件，受刑人上開意見並不影響本件之定刑，併予敘
    明。
三、再按：
(一)裁判確定前犯數罪者，併合處罰之；數罪併罰，有二裁判以
    上者，依第51條規定，定其應執行之刑；數罪併罰，分別宣
    告拘役者，於各刑中之最長期以上，各刑合併之刑期以下，
    定其刑期，但不得逾120日，刑法第50條第1項前段、第53條
    、第51條第6款分別定有明文。
(二)刑事訴訟法第370條第2項、第3項，已針對第二審上訴案件
    之定應執行之刑，明定有不利益變更禁止原則之適用。而分
    屬不同案件之數罪併罰，倘一裁判宣告數罪之刑，曾經定其
    執行刑，再與其他裁判宣告之刑定其執行刑時，在法理上亦
    應同受此原則之拘束。亦即，上述另定之執行刑，其裁量所
    定之刑期，不得較重於前定之執行刑加計後裁判宣告之刑之
    總和（最高法院108年度台非字第48號判決意旨可資參照）
    。
(三)數罪併罰之定應執行之刑，係出於刑罰經濟與責罰相當之考
    量，並非予以犯罪行為人或受刑人不當之利益，相較於刑法
    第57條所定科刑時應審酌之事項係對一般犯罪行為之裁量，
    定應執行刑之宣告，乃對犯罪行為人本身及所犯各罪之總檢
    視，除應考量行為人所犯數罪反應出之人格特性，並應權衡
    審酌行為人之責任與整體刑法目的及相關刑事政策，在量刑
    權之法律拘束性原則下，依刑法第51條第6款之規定，採限
    制加重原則，以宣告各刑中之最長期為下限，各刑合併之刑
    期為上限，但不得逾120日，資為量刑自由裁量權之外部界
    限，並應受法秩序理念規範之比例原則、平等原則、責罰相
    當原則、重複評價禁止原則等自由裁量權之內部抽象價值要
    求界限之支配，使以輕重得宜，罰當其責，俾符合法律授與
    裁量權之目的，以區別數罪併罰與單純數罪之不同，兼顧刑
    罰衡平原則（最高法院101年度台抗字第461號刑事裁定要旨
    參照）。
四、經查，本件受刑人犯如附表所示之罪，業經本院先後判處如
    附表所示之刑，並於如附表所示之日期分別確定在案，有臺
    灣高等法院被告前案紀錄表及各該刑事判決書各1份在卷可
    稽，茲檢察官聲請定其應執行之刑，本院審核認聲請為正當
    ，應予准許。爰審酌受刑人所犯數罪均為竊盜罪，犯罪時間
    橫跨民國110年7月至9月間，被害人不同等受刑人之行為時
    間、所犯數罪反應出之人格特性、加重效益及整體犯罪非難
    評價及矯正效益及附表編號1、2部分曾經定刑之內部界限等
    情狀綜合判斷，定其應之執行刑如主文，併諭知易科罰金之
    折算標準。
五、依刑事訴訟法第477條第1項，刑法第53條、第51條第6款、
    第41條第1項前段，裁定如主文。
中　　華　　民　　國　　111 　年　　5 　　月　　4 　　日
                刑事第十五庭    法　官  詹尚晃
以上正本證明與原本無異。
如不服本裁定，應於收受送達後5 日內向本院提出抗告狀。
中　　華　　民　　國　　111 　年　　5 　　月　　4 　　日
                                書記官  許麗珠 
附表
編號 罪  名   宣告刑 犯罪日期     最後事實審        確定判決    備註      法院、案號 判決日期 法院、案號 確定日期   1 竊盜 拘役15日，如易科罰金，以新臺幣1000元折算1日 110年7月31日 本院110年度簡字第3255號 110年11月29日 本院110年度簡字第3255號 111年1月8日 高雄地檢111年度執字第1718號（發監執行） 附表編號1至2所示之宣告刑，曾經原判決定應執行拘役20日，如易科罰金，以新臺幣1000元折算1日確定。 2 竊盜 拘役10日，如易科罰金，以新臺幣1000元折算1日 110年8月3日 同上 同上 同上 同上   3 竊盜 拘役40日，如易科罰金，以新臺幣1000元折算1日 110年9月5日 本院110年度簡字第3763號 110年12月27日 本院110年度簡字第3763號 111年2月8日 高雄地檢111年度執字第2232號（發監執行）  4 竊盜 拘役40日，如易科罰金，以新臺幣1000元折算1日 110年9月4日 本院111年度簡字第54號 111年1月26日 本院111年度簡字第54號 111年3月15日 高雄地檢111年度執字第2501號（發監執行）  5 竊盜 拘役35日，如易科罰金，以新臺幣1000元折算1日 110年9月1日 本院111年度簡字第236號 111年2月23日 本院111年度簡字第236號 111年4月7日 高雄地檢111年度執字第2859號（尚未執行）